# 请教陈版及各位大神们一个问题：关于封闭式契约型私募投资基金如何处理？

提问人：mikebarton 时间：2018-03-11 20:37:40
请教陈版及各位大神们一个问题：A公司联合B公司，C公司，D银行发起一个封闭式契约型私募投资基金。B公司作为基金管理者，C公司为优先级合伙人（享受优先级收益率6.3%），A公司为劣后级合伙人。该基金的投资范围是投向为委托D银行向A公司发放贷款。存续期为 1 年，存续期满时基金将以基金资产为限以投资收益方式一次性归还C公司投资本金。且如基金未全额按时支付C公司投资本金，A公司有义务回购C公司全部基金份额。 我身为A公司对我认购的这一部分劣后级份额应该如何处理？谢谢！

回答人：chenyiwei
A公司对该基金具有实质控制权，应将该基金作为其控制的结构化主体纳入合并报表。 在个别报表层面，A按其实际购入的劣后级份额确认为“其他非流动资产”，后续按成本计量。对于从该基金中取得的贷款按正常的借款核算。 在合并报表层面，A将从C取得的优先级资金列报为负债，归属于C的收益确认为利息支出，并可按照借款费用准则的规定考虑这部分利息的资本化问题。B、D收取的管理费也计入财务费用。